

Mobile:

+225 05 95891768 +225 01 40990499

Courriel:
anibev3@gmail.com

Adresse :
Abidjan, Côte d'Ivoire

COMPÉTENCES

JavaScript

PHP

Vue JS

Angular

Node JS

Python

Laravel

Flutter

·

SQL

UML

MERISE

Photoshop (

Github / Gitlab

Docker

Team work

Gestion de projet

LANGUES

- Français
- Anglais

CENTRES D'INTERET

- Sport (football, basketball)
- Bénévolat
- Bricolage
- Lecture

Alexis Vianney ANIBE

Développeur Web et mobile Full-Stack

PROFIL

En tant que développeur web et mobile, je suis passionné par la création de solutions innovantes pour répondre aux besoins des utilisateurs. J'ai travaillé en équipe pour résoudre des problèmes techniques et j'ai acquis une solide expérience en développement. Je suis déterminé à continuer à apprendre de nouvelles compétences pour croître en tant que développeur et contribuer à la réussite d'une entreprise dynamique.

EXPERIENCES PROFESSIONNELLE

Depuis Juillet 2023

● SheryLux | DEVELOPPEUR FULLSTACK WEB & MOBILE

Chargé d'élaborer la plateforme web et mobile du projet SheryLux sur tous ses aspects.

De Février 2023 À Juin 2023 DKB Solution | DEVELOPPEUR RPA

Automatiser et fiabiliser n'importe quel processus dans une entreprise

De Décembre 2022 à Février 2023

■ EASYTRANSFERT | DEVELOPPEUR TECHNICIEN SUPPORT

Maintenance et apport de nouvelles fonctionnalités sur le Dashboard d'administration de l'application EasyTransfert et support tech.

De Juin A novembre 2022 **● MOONLOOP | STAGE WEB DEVELOPER**

Membre de l'équipe de Solution Innovation, chargé de la réalisation d'applications web des clients et autres besoins de l'entreprise.

FORMATION

2019-2022

UNIVERSITE POLYTECHNIQUE DE BINGERVILLE
 Licence MIAGE (Informatique)

2019 LYCEE CLASSIQUE D'ABIDJAN
Baccalauréat série D

CERTIFICATS

Octobre 2021 • Apprenez à programmer avec JavaScript

Juin 2022 Créez une application web avec Vue.js

Septembre 2022 Passez au Full Stack avec Node.js, Express et MongoDB

En cours Flutter student at NaN Academy

REALISATIONS

DENOSTERRES: plateforme de petites annonces agricole faite en VueJS et Laravel **ZOROBY**: Application web e-commerce de petites annonces faite en VueJS et NodeJS

Œuf d'or: Application web e-commerce de vente d'oeuf faite en VueJS et NodeJS **LMG**: Application web de (back-office) gestion des actifs, prévisions, du personnel faite en VueJS et Nest JS

REFERENCES

M. ADIKO Jean Daniel Consultant développeur sénior Spring Boot à ORANGE Abidjan, Côte d'Ivoire

jnadiko7@gmail.com +225 0777597758